【裁判字號】    95,交上易,101
【裁判日期】    950607
【裁判案由】    過失傷害
【裁判全文】
臺灣高等法院刑事判決               95年度交上易字第101號
上  訴  人
即  被  告  乙○○
選任辯護人  江燕偉律師
            陸正康律師
上列上訴人因過失傷害案件，不服臺灣士林地方法院94年度交易
字第366號，中華民國95年1月20日第一審判決 (起訴案號：臺灣
士林地方法院檢察署94年度調偵字第320號)，提起上訴，因被告
為有罪陳述，經本院聽取當事人意見後，裁定依簡式審判程序審
判，判決如下：
    主  文
上訴駁回。
乙○○緩刑參年。
    事  實
一、乙○○考領有聯結車職業駕駛執照，受僱於信隆汽車貨運股
    份有限公司擔任預拌混凝土車（下簡稱：曳引車）司機，以
    駕駛曳引車為業，屬從事駕駛業務之人。乙○○於民國94年
    6 月24日11時50分許，駕駛車號GO-175號曳引車，沿臺北縣
    八里鄉○○路○段，由西往東方向行駛，途經該路與2段125
    巷口之設有管制號誌之交岔路口時，本應注意與前車應保持
    隨時可以煞停其車之距離，且應注意前方路口號誌變換之情
    形及車前狀況，復依當時天候為晴，有日間自然光線，路面
    乾燥、無缺陷，道路無障礙物，視距良好等情觀之，亦無何
    不能注意之情事，其竟疏未注意與前車保持隨時可以煞停其
    車之距離，且未注意車前之路口狀況，適逢路口號誌轉換為
    紅燈，其因未注意致一時煞車不及，其駕駛之曳引車先擦撞
    同向在其前方停於路口等待紅燈由許鴻鑫駕駛之車號5F-955
    6 號自小客車右後照鏡，再自後追撞由甲○○駕駛停於上開
    小客車右前側路口前之車號AIT-648 號重型機車，致甲○○
    人車倒地後，遭曳引車碾過，造成甲○○受有雙創傷性膝蓋
    上截肢之重傷害及右側第2至第7肋骨骨折併發血氣胸之傷害
    。乙○○於肇事後，在未為有偵查犯罪職權之公務員發覺前
    ，在現場向前往處理之臺北縣政府警察局蘆洲分局交通分隊
    警員黃敬揮自承為肇事者而自首。
二、案經被害人甲○○訴由臺北縣政府警察局蘆洲分局報由臺灣
    士林地方法院檢察署檢察官偵查起訴，乙○○並接受裁判。
    理  由
壹、認定犯罪事實所憑之證據及理由：
一、訊據上訴人即被告乙○○對於前揭犯罪事實坦承不諱，核與
    告訴人甲○○於警詢中指訴之情節相符，復經證人許鴻鑫於
    警詢中證述明確，並有道路交通事故現場圖、道路交通事故
    調查報告表(一)、(二)、現場及車損照片16幀附卷可稽。而告訴
    人甲○○因本件車禍受有雙側創傷性膝蓋上截肢、右側第 2
    至第7 肋骨骨折併發血氣胸之傷害，有馬偕紀念醫院甲種診
    斷證明書1紙在卷可憑，且告訴人雙腿自膝蓋以下(含膝蓋）
    均已切除之事實，亦經檢察官當庭勘驗無誤，是告訴人所受
    雙側創傷性膝蓋上截肢之傷害，顯已達刑法第10條第4項第4
    款所定之毀敗一肢以上機能之重傷害程度。
二、按汽車在同一車道行駛時，除擬超越前車外，後車與前車之
    間應保持隨時可以煞停之距離；汽車行駛時，駕駛人應注意
    車前狀況，並隨時採取必要之安全措施；汽車行駛至交岔路
    口，其行進、轉彎，應遵守燈光號誌之指示，道路交通安全
    規則第94條第1項、第3項、第102條第1項第1 款分別定有明
    文。被告駕駛曳引車行近上開交岔路口前時，自應遵守此等
    規定，應注意其車與前車間應保持隨時可以煞停之距離，並
    應注意路口燈光號誌及車前狀況，復依卷附之道路交通事故
    調查報告表所載：當時天候狀況為晴，有日間自然光線，路
    面乾燥、無缺陷，道路無障礙物，視距良好等情觀之，亦無
    不能注意之情事，其竟疏未注意與前車保持隨時可以煞停其
    車之距離及未注意車前狀況，以致肇事，被告自有應注意能
    注意而不注意之過失。告訴人既因本件車禍受有上揭重傷害
    及傷害，被告之過失行為與告訴人所受傷害間，自有相當因
    果關係。
三、綜上，本件事證明確，被告過失犯行，洵堪認定。
貳、論罪科刑部分：
一、查被告係受僱於信隆汽車貨運股份有限公司擔任曳引車司機
    ，係以駕駛曳引車為業，其於前揭時、地駕駛曳引車載送水
    泥行經上址之事實，為其自承在卷，並有送貨單、被告職業
    聯結車駕駛執照及行車執照影本各1 紙在卷足稽，被告自屬
    從事駕駛業務之人，其執行該業務時肇事致人受重傷，核其
    所為，係犯刑法第284條第2項後段之業務過失傷害致人重傷
    罪。被告於肇事後，在未被有偵查犯罪職權之公務員發覺前
    ，在現場主動向前往處理車禍之警員黃敬揮自承係肇事人之
    事實，有道路交通事故肇事人自首情形紀錄表1 紙在卷可證
    ，被告並接受裁判，符合自首之要件，依刑法第62條前段減
    輕其刑。
二、原審基於同一事證，認被告罪證明確，適用刑法284條第2項
    後段、罰金罰鍰提高標準條例第1條前段、第2條，並審酌被
    告過失程度，告訴人因本件車禍致留有前述之重傷害，對於
    告訴人之身、心均造成重大永難抹滅之傷痛，於原審因雙方
    對賠償金額差距過大，以致未能達成民事和解，及被告犯後
    坦承犯行，態度尚稱良好等一切情狀，量處被告有期徒刑 8
    月，其認事用法之結論尚無違誤，本院斟酌被告本案過失程
    度非輕及造成告訴人重傷害之結果，認原審量刑尚符合比例
    原則，被告提起本件上訴請求從輕量刑，指摘原審判決不當
    ，核無理由，應予駁回。
三、末查被告前未曾有犯罪紀錄，有本院被告前案紀錄表及前案
    案件異動查證作業表各1 份在卷可考，斟酌其於本院審理期
    間，已與告訴人成立有執行力之民事調解，有臺北士林地方
    法院95年度士調字第81 號調解程序筆錄1份在卷可稽，該筆
    錄載明被告及其僱用人願連帶賠償告訴人新臺幣（下同)330
    萬元，並已賠付125 萬元，念其已與告訴人達成和解，認其
    經此偵審教訓，當知警惕，應無再犯之虞，本院認對其所宣
    告之刑以暫不執行為適當，併宣告緩刑參年，以勵自新。
據上論斷，應依刑事訴訟法第368 條、第364條、第273條之1第1
項，刑法第74條第1款，判決如主文。
本案經檢察官陳維練到庭執行職務。
中    華    民    國    95    年    6     月    7     日
                  刑事第九庭    審判長法  官  李文成
                                      法  官  官有明
                                      法  官  王復生
以上正本證明與原本無異。
不得上訴。
                                      書記官  王宜玲
中    華    民    國    95    年    6     月    15    日
附錄本案論罪科刑法條全文
刑法第284條：
(過失傷害罪)
因過失傷害人者，處 6 月以下有期徒刑、拘役或 500 元以下罰
金，致重傷者，處1年以下有期徒刑、拘役或500元以下罰金。
從事業務之人，因業務上之過失傷害人者，處 1 年以下有期徒刑
、拘役或1千元以下罰金，致重傷者，處3年以下有期徒刑、拘役
或2千元以下罰金。


司法院資訊處製作；財團法人民間司法改革基金會備份。
